臺灣花蓮地方法院刑事判決　　　　　　　 94年度訴字第338號
公　訴　人　臺灣花蓮地方法院檢察署檢察官
被　　　告　甲○○
指定辯護人　本院公設辯護人呂維
上列被告因強盜案件，經檢察官提起公訴（94年度偵字第3470號）
，本院判決如下：
    主  文
甲○○意圖為自己不法之所有，而搶奪他人之動產，處有期徒刑
壹年。
    事  實
一、甲○○於民國94年9月16日凌晨3時許，在花蓮縣花蓮市○○
    ○街55號3樓樓梯間，見乙○○一人獨自行經該樓梯間，竟起
    意行搶，而意圖為自己不法之所有，先以手摀住乙○○之嘴
    巴以防止其喊叫，驚動他人，隨即趁其不及防備之際，動手
    搶走乙○○手上之皮包（內有現金約新台幣2400元、行動電
    話一支、機車及家門的鑰匙、身分證件等物），得手後立即
    逃匿無蹤。嗣經警方循線查獲，並自甲○○位於花蓮縣吉安
    鄉○○路○段177號2樓居所取回乙○○遭搶之上開行動電話1
    支。
二、案經花蓮縣警察局花蓮分局報告臺灣花蓮地方法院檢察署檢
    察官偵查起訴。
    理  由
一、訊據被告甲○○坦承有搶走乙○○皮包之犯行，惟辯稱：其
    並未壓住乙○○之口鼻等語。經查：證人乙○○於本院審理
    時證稱：被告從正面以一隻手摀住我的嘴，另一隻手靠住我
    的後頸部，我傻住了，喊二聲救命，因站不穩，所以我靠向
    牆壁，被告沒說什麼話，就直接把我拿在右手上的皮包搶走
    ，當時被告只是把我的皮包抽走，並沒有用手扳開我的手或
    推我等語，核與其在警詢中所稱：一名男子從前面摀住我的
    嘴巴，將我的皮包搶走等情節相符，足證被告確實有摀住乙
    ○○嘴巴無訛，被告此部份辯解，顯不可採。此外，復有被
    告使用乙○○遭搶之行動電話的通聯調閱查詢單一份、贓物
    認領保管單一張附卷可參。本件事證明確，被告犯行，堪以
    認定，應予依法論科。
二、核被告所為，係犯刑法第三百二十五條第一項搶奪罪。檢察
    官雖認被告係犯強盜罪，然被告僅單純摀住被害人嘴巴，趁
    其不備搶奪其手中皮包，但並未為其他強暴、脅迫等行為，
    致使被害人達於不能抗拒之程度而取其財物，所犯應為搶奪
    罪，此部份起訴法條容有錯誤，應予變更。爰審酌被告犯罪
    之動機、手段、所生之危害，且犯後坦承搶奪犯行，僅否認
    摀住被害人嘴巴之態度等一切情狀，量處如主文所示之刑，
    以資懲儆。
據上論斷，應依刑事訴訟法第二百九十九條第一項前段、第三百
條，刑法第三百二十五條第一項，判決如主文。
本案經檢察官許景森到庭執行職務。
中　　華　　民　　國　　94　　年　　11　　月　　17　　日
                        臺灣花蓮地方法院刑事第二庭
                            審判長法官  李  豫  雙
                                  法官  俞  秀  美
                             　　 法官  李  世  華
上列正本證明與原本無異。
如對本判決不服，應於送達後10日內，向本院提出上訴狀。（應
抄附繕本）
　　　　　　　                  書記官
中　　華　　民　　國　　94　　年　　11　　月　　18　　日
